臺灣新北地方法院刑事判決　　　　　 110年度審訴字第1200號
公　訴　人　臺灣新北地方檢察署檢察官
被　　　告　辛宴榮


上列被告因傷害案件，經檢察官提起公訴（109 年度偵字第4026
0 號），本院判決如下：
    主  文
本件公訴不受理。
    理  由
一、公訴意旨略以：被告辛宴榮於民國109 年10月18日凌晨5 時
    13分許，在其友人告訴人曾柏勳位於新北市○○區○○路0
    段000 巷0 號之住處外巷口，2 人因細故發生爭執，辛宴榮
    竟基於傷害之犯意，徒手毆打曾柏勳之頭部、頸部及踹曾柏
    勳之左腳，致曾柏勳受有頭部損傷、頸部挫傷及左側小腿挫
    傷等傷害；因認被告涉犯刑法第277 條第1 項之傷害罪嫌等
    語（告訴人之祖父曾錦青被訴傷害辛宴榮部分由本院另行審
    結）。
二、按案件起訴之程序違背規定者，應諭知不受理之判決，並得
    不經言詞辯論為之，刑事訴訟法第303 條第1 款、第307 條
    分別定有明文。又告訴乃論之罪於偵查中已經告訴人撤回其
    告訴者，檢察官本即依法應為不起訴處分，檢察官疏未注意
    而仍起訴者，即屬同法第303 條第1 款之起訴程序違背規定
    之情形；又所謂「起訴」者，係指案件繫屬於法院之日而言
    （最高法院82年度台非字第380 號、90年度台非字第368 號
    等刑事判決意旨參照）。
三、經查：本件被告辛宴榮因傷害案件，經檢察官提起公訴，認
    被告係犯刑法第277 條第1 項之傷害罪嫌，依同法第287 條
    前段規定，須告訴乃論。而被告所涉傷害案件雖於110 年10
    月4 日即由檢察官偵查終結併製作完成起訴書，此有臺灣新
    北地方檢察署檢察官109 年度偵字第40260 號起訴書可參，
    然此時日係檢察官製作完畢起訴書之日期，實際上並無訴訟
    繫屬及訴訟關係，而本案卷證係迄至110 年10月26日下午，
    始由臺灣新北地方檢察署送至本院受理繫屬等情，有臺灣新
    北地方檢察署110 年10月26日新北檢錫意109 偵40260 字第
    1100099939號函及其上所蓋本院收狀戳章可參（見本院卷第
    5 頁），則本案起訴程序是否完備，依諸前揭說明，自應以
    提起公訴之日即本院收文之110 年10月26日為斷。查告訴人
    曾柏勳已於110 年10月19日具狀向臺灣新北地方檢察署撤回
    對被告之傷害告訴一節，有該署110 年10月19日收文之聲請
    撤回告訴狀1 份附卷可稽（見本院卷第37頁），是本案顯係
    檢察官偵查終結對被告起訴後，告訴人始具狀撤回告訴，之
    後檢察官再向本院提出起訴書及相關卷證經本院受理，惟本
    案既係於110 年10月26日下午始繫屬本院審理，則本案在繫
    屬前，核已欠缺告訴之訴追條件，本案起訴程序自屬違背規
    定，爰不經言詞辯論，逕為諭知不受理之判決。
四、依刑事訴訟法第303條第1 款、第307 條，判決如主文。
中    華    民    國   110    年    11    月     30   日
                刑事第二十三庭審判長  法  官  劉安榕
                                      法  官  龔書安
                                      法  官  藍海凝
上列正本證明與原本無異。
如不服本判決，應於判決送達後20日內敘明上訴理由，向本院提
出上訴狀 (應附繕本) ，上訴於臺灣高等法院。其未敘述上訴理
由者，應於上訴期間屆滿後20日內向本院補提理由書「切勿逕送
上級法院」。
                                  書記官  羅婉嘉
中    華    民    國   110    年    12    月     1    日